# 求助陈版主！！会计利润与所得税费用纳税调整过程的填写问题

提问人：LZT123 时间：2022-12-29 16:27:24
会会 计 利利 润 与所得税 费 用用 纳 税税 调 整整 过 程的填写 问题 背景背景：：母公司是高新 认 定企定企 业 ，，税率税率 15% ，，子公司是小微企 业 ，适，适用税率是 20% ，， 实际 享受了税收 优 惠政策惠政策（减（减免免 应纳 税所得税所得 额 ））后的后的 实际 税税率是率是 5% （（根据税收 优 惠政策惠政策，，自自 2019 年年 1 月月 1 日至日至 2021 年年 12 月月 31 日日，， 对 小型微利企 业 年年 应纳 税所得税所得 额 不超不超 过 100 万元的部分，减，减按按 25%计 入入 应纳 税所得税所得 额 ，，按按 20% 的税率的税率 缴纳 企企 业 所得税所得税）） 问题 1 ：：子公司的 “ 会会 计 利利 润 与所得税 费 用用 调 整整 ” 的表格填写中，， “ 母公司母公司适适用税率用税率 ” 填填 15% ，， “ 子公司子公司适适用不同税率 ” 是填是填 5% ？（？（按照小微企 业 适适用税率用税率 20% 与母公司适适用税率用税率 15% 的差的差 额 ）） 还 是填是填 -10% ？（？（按照小微企 业实际 税率税率 5% 与母公司适适用税率用税率 15% 的差的差 额 ）） 问题 2 ：： “ 子公司子公司适适用不同税率 ” 如果是填 5% （（按照小微企 业 适适用税率用税率 20% 与母公司适适用税率用税率 15% 的差的差 额 ），），那按照税收 优 惠惠政策政策减减免的免的 应纳 税所得税所得 额 部分是否可以填列到 “ 会会 计 利利 润 与所得税 费 用用 调 整整 ” 的表格中的 “ 无需无需 纳 税的收入 / 非非 应 税收入税收入 ” 那一那一 栏 里面里面？？

回答人：chenyiwei
子公司适用不同税率的影响：应该是子公司的利润总额*（15%-5%）。即把“减按25%计入应纳税所得额”对应纳税额的影响体现在税率降低之中。
相应地，主帖中的问题 2 不存在。